Minutes et répertoires du notaire Augustin MASSION, 14 avril 1846 - 22 janvier 1880 (étude XXXIV)
Archives nationales
- Minutes de Augustin MASSION, 14 avril 1846 - 22 janvier 1880; MC/ET/XXXIV/1108 - MC/ET/XXXIV/1376, MC/ET/XXXIV/1944
  - Minutes. 1878, octobre - décembre, octobre - décembre 1878; MC/ET/XXXIV/1368
    - Bail par Pauline Wittmann, veuve d'Étienne Joseph Poulenc, demeurant 5, rue Barbette et ses deux fils, Gaston Joseph Poulenc, négociant, demeurant 3, rue de la Grande-Truanderie et émile Poulenc, employé de commerce, demeurant avec sa mère, à la société Veuve Poulenc et Fils aîné, d'une fabriq
      De l'image fixe à l'image animée (1820-1910), documents du Minutier central des notaires de Paris relatifs à l'histoire des photographes et de la photographie, par Marc Durand, Paris, Archives nationales, 2015, notice n° 4158 (version dématérialisée de l'instrument de recherche, les notices biographiques et compléments de descriptions d'actes ne se trouvent que sur la version papier de l'ouvrage, voir contexte dans le Plan d’orientation général - Notaires de Paris, guides thématiques du Minutier).
      Grande-Truanderie (rue de la); Barbette (rue); Ivry-sur-Seine (Val-de-Marne); Poulenc, Étienne Joseph; Wittmann, Pauline; Poulenc, Gaston Joseph; Poulenc, Émile
  - Minutes. 1879, janvier - février, janvier - février 1879; MC/ET/XXXIV/1369
  - Minutes. 1879, 1er mars - 15 avril, 1er mars - 15 avril 1879; MC/ET/XXXIV/1370
  - Minutes. 1879, 16 avril - 31 mai, 16 avril - 31 mai 1879; MC/ET/XXXIV/1371
    - Liquidation des communauté et succession d'Étienne Joseph Poulenc, entre ses héritiers, Pauline Wittmann, Marie Antoinette, Émile, Camille Étienne et Gaston Joseph Poulenc. (124 f.)., 21 avril 1879; MC/ET/XXXIV/1371
      1879, 21 avril Procès-verbal de lecture et d'approbation. 1879, 12 août Dépôt des pièces d'homologation.
      De l'image fixe à l'image animée (1820-1910), documents du Minutier central des notaires de Paris relatifs à l'histoire des photographes et de la photographie, par Marc Durand, Paris, Archives nationales, 2015, notice n° 4159 (version dématérialisée de l'instrument de recherche, les notices biographiques et compléments de descriptions d'actes ne se trouvent que sur la version papier de l'ouvrage, voir contexte dans le Plan d’orientation général - Notaires de Paris, guides thématiques du Minutier).
      Poulenc, Étienne Joseph; Wittmann, Pauline; Poulenc, Marie Antoinette; Poulenc, Camille Étienne; Poulenc, Gaston Joseph; Poulenc, Émile
    - Vente par Williams Willis, fils, chimiste, demeurant 2 St Milored's Terrace Briowley Road Lec à Londres (Royaume-Uni), représenté selon procuration par édouard Stebbing, professeur, demeurant 27, rue des Appenins, au profit de Pauline Wittmann, veuve d'étienne Joseph Poulenc, demeurant 5, rue Barbette, et de Léon Wittmann, rentier, demeurant 7, rue Neuve-Saint-Merri, et actuellement 5, rue de La Tour d'Auvergne, de deux brevets pris en France, l'un pour un procédé perfectionné pour obtenir des épreuves photographiques et l'autre pour perfectionnement apportés à l'impression photographique, pour la somme de 12 800 francs. À signaler: procuration passée par devant William Webb Tenn, junior, notaire à Londres., 26 avril 1879; MC/ET/XXXIV/1371
      De l'image fixe à l'image animée (1820-1910), documents du Minutier central des notaires de Paris relatifs à l'histoire des photographes et de la photographie, par Marc Durand, Paris, Archives nationales, 2015, notice n° 5006 (version dématérialisée de l'instrument de recherche, les notices biographiques et compléments de descriptions d'actes ne se trouvent que sur la version papier de l'ouvrage, voir contexte dans le Plan d’orientation général - Notaires de Paris, guides thématiques du Minutier).
      Neuve-Saint-Merri (rue); Barbette (rue); La-Tour-d'Auvergne (rue de); Londres (Royaume-Uni); Willis, William; Stebbing, Édouard Thomas; Wittmann, Pauline; Poulenc, Étienne Joseph; Wittmann, Léon; Webb Tenn, William
    - Création d'une société en nom collectif entre Édouard Thomas Stebbing, professeur, demeurant 27, rue des Appenins, et en commandite à l'égard de Pauline Wittmann, veuve d'Étienne Joseph Poulenc, négociante en produits chimiques, demeurant 5, rue Barbette, et Léon Wittmann, rentier, demeurant 7, rue Neuve-Saint-Merri, ayant pour objet l'exploitation de procédés perfectionnés pour l'obtention des épreuves photographiques et autres brevets de Williams Willis, acquis ce jour par la veuve Poulenc et Léon Wittmann, sous la raison sociale, Stebbing et Cie établie pour une durée de 14 ans et 4 mois, au capital de 50 000 francs, siège social situé 27, rue des Appenins. 1879, 18 juin Dépôt des pièces de publicité., 26 avril 1879; MC/ET/XXXIV/1371
      De l'image fixe à l'image animée (1820-1910), documents du Minutier central des notaires de Paris relatifs à l'histoire des photographes et de la photographie, par Marc Durand, Paris, Archives nationales, 2015, notice n° 4572 (version dématérialisée de l'instrument de recherche, les notices biographiques et compléments de descriptions d'actes ne se trouvent que sur la version papier de l'ouvrage, voir contexte dans le Plan d’orientation général - Notaires de Paris, guides thématiques du Minutier).
      Neuve-Saint-Merri (rue); Barbette (rue); Stebbing, Édouard Thomas; Wittmann, Pauline; Poulenc, Étienne Joseph; Wittmann, Léon; Willis, William
  - Minutes. 1879, juin - juillet, juin - juillet 1879; MC/ET/XXXIV/1372
  - Minutes. 1879, août - septembre, août - septembre 1879; MC/ET/XXXIV/1373
  - Minutes. 1879, 1er octobre - 15 novembre, 1er octobre - 15 novembre 1879; MC/ET/XXXIV/1374
  - Minutes. 1879, 16 novembre - 31 décembre, 16 novembre - 31 décembre 1879; MC/ET/XXXIV/1375
  - Minutes. 1880, 1er janvier - 22 janvier, 1er janvier - 22 janvier 1880; MC/ET/XXXIV/1376
- Répertoire(s) de Augustin MASSION, 1er mars 1844 - 24 janvier 1882; MC/RE/XXXIV/17 - MC/RE/XXXIV/21
  - Répertoire. 1844, 1er mars - 1852, 3 juillet, 1er mars 1844 - 3 juillet 1852; MC/RE/XXXIV/17
    Répertoire des notaires Louis Auguste Carlier (1er mars 1844 - 13 avril 1846), Augustin Massion (14 avril 1846 - 3 juillet 1852).
    Informations concernant le classement et la cotation:
    Le niveau inférieur de description, quand il existe, correspond aux mentions d'actes contenues dans le répertoire. Parmi celles-ci, certaines peuvent y être décrites, de manière plus ou moins détaillée. Pour consulter l'acte proprement dit, il convient de rechercher la cote au niveau des articles (registre ou liasse) des minutes du notaire (cote de type 'MC/ET').
    Ancienne(s) cote(s):
    302 MI
    - Inventaire après décès: Desvantes, Joséphine-Charlotte. Drouet, Pierre-Honoré (épouse). Petit-Carreau (rue du), n° 14., 2 novembre 1820
      MC/RE/XXXIV/17
      Attention: la cote de répertoire (de type 'MC/RE') ne permet pas de consulter la minute de l'acte. ll convient de rechercher la cote de la minute (de type 'MC/ET') au niveau des articles (registre ou liasse) de minutes du notaire.
      L'accès aux images numérisées des pages du répertoire se fait au niveau de description supérieur (' Répertoire du notaire '), rubrique ' Consulter les archives numérisées associées'.
      inventaire après décès; Carneau (rue du); Desvantes, Joséphine-Charlotte; Drouet, Pierre-Honoré
    - Inventaire après décès: Quenot, Antoine. Bourguignons (rue des), n° 21, Saint-Marcel., 8 mai 1846
      inventaire après décès; Bourguignons (rue des); Quenot, Antoine
    - Inventaire après décès: Rime, Charles-Pierre. Constantine (rue de), n° 19, Chapelle (La)., 3 juin 1846
      inventaire après décès; Constantine (rue de); La Chapelle (ancienne commune); Rime, Charles-Pierre
    - Inventaire après décès: Dupuis, Noël-Antoine. Beaune (rue de), n° 2, Belleville. et de Louise-Emilie Gatineau, son épouse., 12 juin 1846
      inventaire après décès; Belleville (ancienne commune); Beaune (rue de); Dupuis, Noël-Antoine; Gatineau, Louise-Emilie
    - Inventaire après décès: Parent, Isidore-François. Champs-Elysées (avenue des), n° 138., 25 juin 1846
      inventaire après décès; Champs-Elysées (avenue des); Parent, Isidore-François
    - Inventaire après décès: Bousigues, Pauline-Jeanne-Simon. Lemonnier, Gabriel (épouse). Filles-Saint-Thomas (rue des), n° 9., 23 juillet 1846
      inventaire après décès; Filles-Saint-Thomas (rue des); Bousigues, Pauline-Jeanne-Simon; Lemonnier, Gabriel
    - Inventaire après décès: Martin, Louis. Descartes (rue), n° 2., 13 août 1846
      inventaire après décès; Descartes (rue); Martin, Louis
    - Inventaire après décès: Sauvan, Marie-Clémentine. épouse de Henri-Pascal Lanière. Faubourg-Saint-Antoine (rue du), n° 108., 25 août 1846
      inventaire après décès; Faubourg-Saint-Antoine (rue du); Sauvan, Marie-Clémentine; Lanière, Henri-Pascal
    - Inventaire après décès: Pasqual, Jean. Faubourg-Saint-Martin (rue du), n° 87., 2 septembre 1846
      inventaire après décès; Faubourg-Saint-Martin (rue du); Pasqual, Jean
    - Inventaire après décès: Vincent, Louis-Martial. Neuve-Saint-Nicolas (rue), n° 20., 14 septembre 1846
      inventaire après décès; Neuve-Saint-Nicolas (rue); Vincent, Louis-Martial
    - Inventaire après décès: Wildermeth, Jean-Philippe de. Echelle (rue de l'), n° 3., 21 octobre 1846
      inventaire après décès; Echelle (rue de l'); Wildermeth, Jean-Philippe de
    - Inventaire après décès: Enfer, Edme. Vendôme (place), n° 13., 5 novembre 1846
      inventaire après décès; Vendôme (place); Enfer, Edme
    - Inventaire après décès: Gilson, Marie-Louise. Ourbak, Emile (épouse). Bourg-l'Abbé (rue du), n° 12. Décédée le 30 octobre 1846., 14 novembre 1846
      inventaire après décès; Bourg-l'Abbé (rue du); Gilson, Marie-Louise; Ourbak, Emile
    - Inventaire après décès: Dehart, Andryès-Meyer. Amsterdam (Pays-Bas), Warmoëstraat., 18 novembre 1846
      inventaire après décès; Amsterdam (Pays-Bas); Dehart, Andryès-Meyer
    - Inventaire après décès: Garnier, Jules-Hector. Tivoli (passage)., 10 décembre 1846
      inventaire après décès; Tivoli (passage de); Garnier, Jules-Hector
    - Inventaire après décès: Girard, Victoire-Rose. Baux, Jean-François (épouse). Luxembourg (palais du petit)., 14 décembre 1846
      inventaire après décès; Petit Luxembourg (hôtel du); Girard, Victoire Rose; Baux, Jean François
    - Inventaire après décès: Dubray, Joseph. Charlemagne (rue), n° 9., 16 décembre 1846
      inventaire après décès; Charlemagne (rue); Dubray, Joseph
    - Inventaire après décès: Duteil, Marie-Catherine. Roussel, Pierre (épouse). Charenton (rue de), n° 58., 22 décembre 1846
      inventaire après décès; Charenton (rue de); Duteil, Marie-Catherine; Roussel, Pierre
    - Inventaire après décès: Anicet, Adélaïde-Eugénie. Aubonnet, Jean-Baptiste-René-Claude (épouse). Rapée (quai de la), Bercy, n° 4., 29 décembre 1846
      inventaire après décès; Bercy (rue de); Rapée (quai de la); Anicet, Adélaïde-Eugénie; Aubonnet, Jean-Baptiste-René-Claude
    - Inventaire après décès: Devienne, Jean-Baptiste-Pierre. Rochechouart (rue de), n° 32., 17 janvier 1847
      inventaire après décès; Rochechouart (rue de); Devienne, Jean-Baptiste-Pierre
    - Inventaire après décès: Rousseau, Marie-Louise-Charlotte. Bruyer, Eloi (veuve). Faubourg-Saint-Jacques (rue du), n° 7., 19 février 1847
      inventaire après décès; Faubourg-Saint-Jacques (rue du); Rousseau, Marie-Louise-Charlotte; Bruyer, Eloi
    - Inventaire après décès: Garreau, Marie-Angélique-Joséphine. Garreau, Joseph (épouse). Tiquetonne (rue), n° 6., 24 février 1847
      inventaire après décès; Tiquetonne (rue); Garreau, Marie-Angélique-Joséphine; Garreau, Joseph
    - Inventaire après disparition: Foulon, Léon. Petit-Carreau (rue du), n° 32., 1er mars 1847
      inventaire; Carneau (rue du); Foulon, Léon
    - Inventaire après décès de Joseph J. Perrière Deschevailles. Bourg-l'Abbé (rue du), n° 11., 3 avril 1847
      inventaire après décès; Bourg-l'Abbé (rue du); Perrière Deschevailles, Joseph-J.
    - Inventaire après décès: Tinteniac, Marie-Josèphe-Hyacinthe de. Trois-Pavillons (rue des), n° 7., 10 avril 1847
      inventaire après décès; Trois-Pavillons (rue des); Tinteniac, Marie-Josèphe-Hyacinthe de
    - Inventaire après décès: Daulne, Louis-François. Montrouge, Orléans (rue d'), n° 35., 8 mai 1847
      inventaire après décès; Montrouge (ancienne commune); Orléans (route d'); Daulne, Louis-François
    - Inventaire après décès: Lepart, Désirée-Stéphanie. Dulenloy, Nicolas-Clément (épouse). Temple (rue du), n° 36., 11 mai 1847
      inventaire après décès; Temple (rue du); Lepart, Désirée-Stéphanie; Dulenloy, Nicolas-Clément
    - Inventaire après décès: Colin, Marie. Encoignard, Jacques-Baptiste (veuve). Postes (rue des), n° 12., 17 mai 1847
      inventaire après décès; Postes (rue des); Colin, Marie; Encoignard, Jacques-Baptiste
    - Inventaire après décès: Langlois, Adélaïde-Cécile. Niquet, François-Richard (épouse). Lune (rue de la), n° 39., 29 mai 1847
      inventaire après décès; Lune (rue de la); Langlois, Adélaïde-Cécile; Niquet, François-Richard
    - Inventaire après décès: Gat, André. Carrousel (place du), n° 12., 11 juin 1847
      inventaire après décès; Gat, André
    - Inventaire après décès: Cluseret, François-Antoine. Barbet de Jouy (rue), n° 6., 17 juin 1847
      inventaire après décès; Barbet-de-Jouy (rue); Cluseret, François-Antoine
    - Inventaire après décès: Charbonnel, Frédéric-O. Joseph. Dames (rue des), n° 6, Batignolles Monceaux., 16 juillet 1847
      inventaire après décès; Batignolles-Monceaux (ancienne commune); Dames (rue des); Charbonnel, Frédéric O. Joseph
    - Inventaire après décès: Ecosse, Michel-Charles. Chemin-Vert (rue du), n° 8., 22 juillet 1847
      inventaire après décès; Chemin-Vert (rue du); Ecosse, Michel-Charles
    - Inventaire après décès: Brisay, Rose-Françoise. Milois, Charles-Jean-Baptiste-Antoine (épouse). Hôtel de-Ville (place de l'), n° 31., 27 juillet 1847
      inventaire après décès; Hôtel-de-Ville (place de l'); Brisay, Rose-Françoise; Milois, Charles-Jean-Baptiste-Antoine
    - Inventaire après décès: Wolowski, Stanislas. Basse du Rempart (rue), n° 40., 12 août 1847
      inventaire après décès; Basse-du-Rempart (rue); Wolowski, Stanislas
    - Inventaire après décès: Baux, Héloïse-Joséphine. Grandjean, Pierre-Adolphe (épouse). Luxembourg (palais du petit)., 9 septembre 1847
      inventaire après décès; Petit Luxembourg (hôtel du); Baux, Héloïse Joséphine; Grandjean, Pierre Adolphe
    - Inventaire après décès: Petit, Denis-Aimé. Tournelle (quai de la), n° 5., 27 octobre 1847
      inventaire après décès; Tournelle (quai de la); Petit, Denis-Aimé
    - Inventaire après décès de Rose-Catherine Désirée Violet. Mustel, Jacques-Frédéric-Victor (épouse). Montmartre, Abbaye (place de l'), n° 1., 28 octobre 1847
      inventaire après décès; Montmartre (ancienne commune); Abbaye (place de l'); Violet, Rose-Catherine-Désirée; Mustel, Jacques-Frédéric-Victor
    - Inventaire après décès de Gabriel Denis Rimet. Neuve-Sainte-Catherine (rue), n° 11., 3 novembre 1847
      inventaire après décès; Neuve-Sainte-Catherine (rue); Rimet, Gabriel-Denis
    - Inventaire après décès de Jeanne-Marie-Louise Prévost. Thiroux (rue), n° 5., 4 novembre 1847
      inventaire après décès; Thiroux (rue); Prévost, Jeanne-Marie-Louise
    - Inventaire après décès: Roussel, Jacques. Petit-Lion-Saint-Sauveur (rue du), n° 20. et de Marie-Pierrette-Mélanie Lepeltier, son épouse., 10 décembre 1847
      inventaire après décès; Petit-Lion-Saint-Sauveur (rue du); Roussel, Jacques; Lepeltier, Marie-Pierrette-Mélanie
    - Inventaire après décès: Poirson, Denis-François. Montmartre (rue), n° 88., 13 décembre 1847
      inventaire après décès; Montmartre (rue); Poirson, Denis-François
    - Inventaire après décès: Carette, Auguste-Nicolas. Est (rue de l'), n° 31., 10 janvier 1848
      inventaire après décès; Est (rue de l'); Carette, Auguste-Nicolas
    - Inventaire après décès du comte Augustin Henri Lepileur de Brevannes. Faubourg-Montmartre (rue du), n° 67., 20 janvier 1848
      inventaire après décès; Faubourg-Montmartre (rue du); Lepileur de Brevannes, Augustin-Henri (comte)
    - Inventaire après décès: Cretet, Hélène-Braiza. Desjardins, Auguste (épouse). Faubourg-Saint-Denis (rue du), n° 162., 9 février 1848
      inventaire après décès; Faubourg-Saint-Denis (rue du); Cretet, Hélène-Braiza; Desjardins, Auguste
    - Inventaire après décès: Lamirande, Joseph-François-Henri de. Mont-Thabor (rue du), n° 38., 18 février 1848
      inventaire après décès; Mont-Thabor (rue du); Lamirande, Joseph-François-Henri de
    - Inventaire après décès: Foucques Deshayes Desfontaines, Marie-Françoise-Rosine. Antin (rue d'), n° 12., 15 mars 1848
      inventaire après décès; Antin (rue d'); Foucques Deshayes Desfontaines, Marie-Françoise-Rosine
    - Inventaire après décès: Delatour, Charles-Henri. Napoléon (quai), n° 21., 23 mars 1848
      inventaire après décès; Napoléon (quai); Delatour, Charles-Henri
    - Inventaire après décès: Cronier, Félicité-Rosalie. Fessart, Henri-Benjamin (épouse). Saint-Honoré (rue), n° 355 bis., 27 mars 1848
      inventaire après décès; Saint-Honoré (rue); Cronier, Félicité-Rosalie; Fessart, Henri-Benjamin
    - Inventaire après décès: Hubert, Marie-Anne-Augustine. Turquet, Florent-Pierre (veuve). Neuilly-sur-Seine, avenue de la République, n° 131., 5 mai 1848
      inventaire après décès; Neuilly-sur-Seine (Hauts-de-Seine); Hubert, Marie-Anne-Augustine; Turquet, Florent-Pierre
    - Inventaire après décès: Geneste, Marie-Agnès-Gabrielle. Cesbron, Edouard Jean François (veuve); Ladrière, Ferdinand J. (veuve). Vanneau (rue), n° 38., 9 mai 1848
      inventaire après décès; Vaneau (rue); Geneste, Marie-Agnès-Gabrielle; Cesbron, Edouard-Jean-François; Ladrière, Ferdinand J.
    - Inventaire après décès: Achard, Pierre. Montmartre., 7 juin 1848
      inventaire après décès; Montmartre (ancienne commune); Achard, Pierre
    - Inventaire après décès: Rousseau, Antoine-Louis-François. Faubourg-Saint-Jacques (rue du), n° 5., 8 juin 1848
      inventaire après décès; Faubourg-Saint-Jacques (rue du); Rousseau, Antoine-Louis-François
    - Inventaire après décès: Vairat, Victoire-Philippine. Mengin, Jean-Baptiste (veuve)., 5 juillet 1848
      inventaire après décès; Vairat, Victoire-Philippine; Mengin, Jean-Baptiste
    - Inventaire après décès: Jomain, Louis-Alfred. Villedo (rue), n° 7. Charenton-Le-Pont., 21 juillet 1848
      inventaire après décès; Charenton-le-Pont (Val-de-Marne); Villedo (rue); Jomain, Louis-Alfred
    - Inventaire après décès: Gaudefroy, Eugène-Télesphore. Vins (marchand de). Ponthieu (rue de), n° 29., 7 août 1848
      inventaire après décès; Ponthieu (rue de); Gaudefroy, Eugène-Télesphore; commerçant
    - Inventaire après décès de Edouard-François-Charles-Amédée Réal Despierres. Italiens (boulevard des), n° 5., 6 septembre 1848
      inventaire après décès; Italiens (boulevard des); Réal Despierres, Edouard-François-Charles-Amédée
    - Inventaire après décès: Quefemme, Joseph-Martin. Ternes (avenue des)., 16 septembre 1848
      inventaire après décès; Ternes (avenue des); Quefemme, Joseph-Martin
    - Inventaire après décès: David, Madeleine. Schneitzoeffer, Jean-Madeleine (épouse). La Rochefoucault (rue de), n° 53., 16 septembre 1848
      inventaire après décès; La-Rochefoucauld (rue de); David, Madeleine; Schneitzoeffer, Jean-Madeleine
    - Inventaire après décès: Cournand, Antoinette-Sophie. Dubut, Louis-Ambroise (veuve). Chauveau-Lagarde (rue), n° 4., 18 septembre 1848
      inventaire après décès; Chauveau-Lagarde (rue); Cournand, Antoinette-Sophie; Dubut, Louis-Ambroise
    - Inventaire après décès: Reiser, Catherine-Marguerite. Rolland, Antoine (épouse). Beaumarchais (boulevard), n° 15., 9 novembre 1848
      inventaire après décès; Beaumarchais (boulevard); Reiser, Catherine-Marguerite; Rolland, Antoine
    - Inventaire après décès: Levieil, Alexandre-Prosper. Jouy (Yonne), 29 novembre 1848
      inventaire après décès; Jouy (Yonne); Levieil, Alexandre-Prosper
    - Inventaire après décès: Lemort, Claire-Ernestine. Begat, Pierre (épouse). Saint-Lazare (rue), n° 55., 8 décembre 1848
      inventaire après décès; Saint-Lazare (rue); Lemort, Claire-Ernestine; Begat, Pierre
    - Inventaire après décès: Aubert, Henri-Nicolas. Neuve-Plumet (rue), n° 5., 26 décembre 1848
      inventaire après décès; Neuve-Plumet (rue); Aubert, Henri-Nicolas
    - Inventaire après décès: Boussuge, François. La Reynie (rue de), n° 3., 6 février 1849
      inventaire après décès; La-Reynie (rue de); Boussuge, François
    - Inventaire après décès: Ponceau, Etienne-Amable. Chaussée-d'Antin (rue de la), n° 2., 9 février 1849
      inventaire après décès; Chaussée-d'Antin (rue de la); Ponceau, Etienne-Amable
    - Inventaire après décès: Bertin, Charles-Antoine. Astorg (rue d'), n° 9., 13 février 1849
      inventaire après décès; Astorg (rue d'); Bertin, Charles-Antoine
    - Inventaire après décès: Cusquel, Pierre-Louis-Joseph-Cornille. Suresnes, Saint-Cloud (rue de), n° 15., 19 février 1849
      inventaire après décès; Suresnes (Hauts-de-Seine); Cusquel, Pierre-Louis-Joseph-Cornille
    - Inventaire après décès: Pottier, Pierre. Fossés-du-Temple (rue des), n° 4., 26 février 1849
      inventaire après décès; Fossés-du-Temple (rue des); Pottier, Pierre
    - Inventaire après décès de Pierre-Célestin Béliard. Italiens (boulevard des), n° 9., 14 mars 1849
      inventaire après décès; Italiens (boulevard des); Béliard, Pierre-Célestin
    - Inventaire après décès: Duperron, Benoît. Saint-Victor (rue), n° 79., 16 mars 1849
      inventaire après décès; Saint-Victor (rue); Duperron, Benoît
    - Inventaire après décès: Bordet, Etienne-Théodore. Courbevoie, Saint-Germain (route de), n° 20., 14 avril 1849
      inventaire après décès; Courbevoie (Hauts-de-Seine); Bordet, Etienne-Théodore
    - Inventaire après décès: Gillet, Victor-François-Honoré. Bercy (port de), n° 1., 6 juin 1849
      inventaire après décès; Bercy (port de); Gillet, Victor-François-Honoré
    - Inventaire après décès: Tourfaut, Julie. Daulne, Louis (veuve). Zacharie (rue), n° 9., 6 juin 1849
      inventaire après décès; Zacharie (rue); Tourfaut, Julie; Daulne, Louis
    - Inventaire après décès: Goupil, Lucile-Marie-Léonie. Mainguet, Antoine-Alfred (épouse). Richelieu (rue de), n° 92., 22 juin 1849
      inventaire après décès; Richelieu (rue de); Goupil, Lucile-Marie-Léonie; Mainguet, Antoine-Alfred
    - Inventaire après décès: Jean, François. Bienfaisance (rue de la), n° 2., 26 juin 1849
      inventaire après décès; Bienfaisance (rue de la); Jean, François
    - Inventaire après décès de Nicolas Désiré Gaudefroy. Vins (marchand de). Bouloi (rue du), n° 19., 2 juillet 1849
      inventaire après décès; Bouloi (rue du); Gaudefroy, Nicolas-Désiré; commerçant
    - Inventaire après décès: Ledoux, Elisabeth-Geneviève-Pierrette. Guillot, Paul-Amable (veuve). Lyonnais (rue des), n° 5., 5 juillet 1849
      inventaire après décès; Lyonnais (rue des); Ledoux, Elisabeth-Geneviève-Pierrette; Guillot, Paul-Amable
    - Inventaire après décès: Totin, Catherine. Croiset, Honoré-Pierre (épouse). Tonnellerie (rue de la), n° 44., 9 juillet 1849
      inventaire après décès; Tonnellerie (rue de la); Totin, Catherine; Croiset, Honoré-Pierre
    - Inventaire après décès: Bazile, François. Petit-Lion-Saint-Sauveur (rue du), n° 9., 28 juillet 1849
      inventaire après décès; Petit-Lion-Saint-Sauveur (rue du); Bazile, François
    - Inventaire après décès de Jean-Bernard Labiey. Crussol (rue de), n° 31., 16 août 1849
      inventaire après décès; Crussol (rue de); Labiey, Jean-Bernard
    - Inventaire après décès: Dentu, Gabriel-André. Condé (rue de), n° 19. Inventaire commencé le 23 08 1849., 23 août 1849 - 5 février 1850
      inventaire après décès; Condé (rue de); Dentu, Gabriel-André